臺灣士林地方法院刑事判決　　　　　　96年度交簡上字第98號
上　訴　人　臺灣士林地方法院檢察署檢察官
被　　　告　甲○○
上列上訴人因被告過失傷害案件，不服本院士林簡易庭民國96年
8 月17日96年度士交簡字第1306號第一審刑事簡易判決（聲請簡
易判決處刑書案號：臺灣士林地方法院檢察署96年度偵字第7036
號），提起上訴，本院管轄第二審之合議庭判決如下：
    主  文
上訴駁回。
    事實及理由
一、本案經本院審理結果，認第一審判決被告犯刑法第284 條第
    1 項前段之過失傷害罪，處拘役四十日，並諭知如易科罰金
    以新臺幣二千元折算一日，減為拘役二十日，如易科罰金以
    新臺幣二千元折算一日，其認事、用法及量刑均無不當，應
    予維持，引用第一審判決書記載之犯罪事實、證據及理由（
    如附件判決書）。
二、檢察官上訴意旨略以：茲據告訴人乙○具狀請求上訴，略以
    被告甲○○違規超車，致告訴人受有左橈骨骨折等多處傷害
    ，至今無法正常工作，且告訴人甫於民國96年3 月30日購買
    之全新機車亦因本案車禍遭撞毀，損失甚鉅，惟被告迄今堅
    拒賠償，原審判處被告拘役二十日，量刑過輕，因之請求本
    檢察官上訴，經核尚非顯無理由，爰附送原書狀依法提起上
    訴云云。惟查：
  (一)被告於警詢時及本院準備程序時均表示願意賠償告訴人新臺
    幣10萬元（見偵卷第12頁、本院96年10月19日準備程序筆錄
    ），且亦有向臺北市北投區調解委員會聲請與告訴人調解，
    惟因告訴人未出席而調解未成（見本院卷第20頁）。再者，
    告訴人原本要求被告賠償新臺幣20萬元，惟至本院準備程序
    時又變更賠償金額為新臺幣100 萬元，被告沒有能力賠償而
    致使和解未成，此有原審卷附筆錄可憑，顯見被告並非毫無
    與告訴人和解之意願，僅因雙方對於損害賠償數額認知歧異
    過大，致未能達成和解，是告訴人指稱：被告迄今堅拒賠償
    云云，顯有誤會。
  (二)又刑事責任與民事損害賠償本為二不同領域，量刑時雖應考
    量被告犯罪後態度，仍不得僅因被告尚未與告訴人達成和解
    ，即遽科以重刑。而量刑的輕重，屬事實審法院得依職權自
    由裁量之事項，苟已斟酌刑法第57條各款所列情狀而未逾越
    法定刑度，不得遽指為違法，且在同一犯罪事實與情節，如
    別無其他加重或減輕之原因，下級審量定之刑，亦無過重或
    失輕之不當情形，則上級審法院對下級審法院之職權行使，
    原則上應予尊重。本件被告所犯刑法第284 條第1 項之過失
    傷害罪，其法定刑為六月以下有期徒刑、拘役或五百元以下
    罰金，原審審酌被告前未曾受有期徒刑以上刑之宣告，素行
    尚佳、犯罪動機、被害人傷勢、被告自首本案犯行，與犯罪
    後坦承犯行之態度及尚未與告訴人達成和解等一切情狀，量
    處拘役四十日，如易科罰金以新臺幣二千元折算一日，因犯
    罪時間在96年4 月24日前，合於中華民國九十六年罪犯減刑
    條例第2 條第1 項第3 款之減刑條件，減為拘役二十日，如
    易科罰金以新臺幣二千元折算一日，並未逾越法律規定之範
    圍，量刑亦稱妥適，尚難謂有何違法可言。
  (三)綜上所述，本件上訴為無理由，應予駁回。
據上論斷，應依刑事訴訟法第455 條之1 第1 項、第3 項、第36
8 條、第373 條，判決如主文。
本案經檢察官高俊申到庭執行職務。
中　　華　　民　　國　　96　　年　　12　　月　　19　　日
                　刑事第六庭審判長  法　官  楊得君
                                    法  官  許永煌
                                    法  官  周明鴻
以上正本證明與原本無異。
本件不得上訴。
                                    書記官  丁梅芬
中　　華　　民　　國　　96　　年　　12　　月　　20　　日
附錄本案論罪科刑法條之依據：
中華民國刑法第284條第1 項前段
（過失傷害罪）
因過失傷害人者，處 6 月以下有期徒刑、拘役或 5 百元以下罰
金，致重傷者，處1 年以下有期徒刑、拘役或5 百元以下罰金。
